【裁判字號】    98,自,44
【裁判日期】    990331
【裁判案由】    偽造文書等
【裁判全文】
臺灣臺北地方法院刑事判決                98年度自字第44號
自  訴  人  丁○○
代  理  人  陳化義律師
被      告  壬○
            子○○
            戊○○
            甲○○
            己○○
            庚○○
            辛○○
            丙○○
            乙○○
            癸○○
上列被告等因偽造文書等案件，經自訴人提起自訴，本院判決如
下：
    主  文
壬○、子○○、戊○○、甲○○、己○○、庚○○、辛○○、丙○○、乙○○被訴偽造文書及背信部分均無罪。
壬○、戊○○、甲○○、己○○、庚○○、辛○○、丙○○、乙○○被訴業務侵占部分均無罪。
壬○、戊○○、甲○○、己○○、庚○○、辛○○、丙○○、乙○○、癸○○被訴加重誹謗部分均不受理。
    理  由
壹、無罪部分：
一、自訴意旨略以：自訴人丁○○係天外天大廈區分所有權人，
    被告壬○、子○○、戊○○分別自稱係該大廈管理委員會第
    八屆主任委員、副主任委員、監察委員，被告庚○○、辛○○自稱係該管理委員會第八屆財務委員，被告甲○○、己○○、丙○○、乙○○則自稱係該管理委員會第八屆委員。被
    告壬○、子○○、戊○○、甲○○、己○○、庚○○、辛○○、丙○○及乙○○等九人均明知該屆管理委員會並未合法
    成立，竟仍分別為下列犯行：
  (一)被告壬○與戊○○於九十七年一月八日偽造天外天大廈管理
    委員會印章後，前往汐止郵局，在申請書等相關文件上蓋用
    該印章而偽造該等私文書，持向汐止郵局申辦變更天外天大
    廈管理委員會在該局所開立帳戶之原留印鑑，而將該帳戶名
    義人由林秀香、林炳昌及周俊文（分別係該管理委員會第七
    屆主任委員、監察委員及財務委員），變更為被告壬○及戊○○後，繼而偽造提款單等私文書，持向汐止郵局提領該帳
    戶款項，因認被告壬○與戊○○此部分所為涉犯刑法第二百
    十六條、第二百十條之行使偽造私文書罪嫌云云。
  (二)被告壬○、子○○、戊○○、甲○○、己○○、庚○○、辛○○、丙○○及乙○○等九人自第八屆管理委員會成立時起
    ，未曾公告管理委員會召集時間、地點及議題，即私自開會
    ，且直至九十七年五月上旬仍未公布財務報表及給閱會計憑
    證、會記帳簿等，復明知被告庚○○並非該大廈區分所有權
    人，不得擔任財務委員，卻逕以被告庚○○及未經區分所有
    權人會議合法選任之被告辛○○為財務委員之名義，共同偽
    造天外天大廈管理委員會九十七年元月份財務報表，其後又
    因認不妥，遂僅以被告辛○○為財務委員名義，偽造天外天
    大廈管理委員會九十七年六月份財務報表，進而張貼於該大
    廈一樓之公告欄，違背管理任務，致生損害於區分所有權人
    ，因認被告壬○、子○○、戊○○、甲○○、己○○、庚○○、辛○○、丙○○及乙○○等九人此部分所為涉犯刑法第
    二百十六條、第二百十五條、第二百十條之行使業務登載不
    實文書、行使偽造私文書及第三百四十二條之背信罪嫌云云
    。
  (三)被告壬○、戊○○、甲○○、己○○、庚○○、辛○○、丙○○及乙○○等八人明知依法令及該大廈規約，不得拒絕住
    戶或區分所有權人閱覽管理委員會所保管之會計憑證、會計
    帳冊、第八屆管理委員會成立報備資料及管理會議資料，竟
    於九十七年三、四月間違法拒絕自訴人閱覽該等文書，致遭
    臺北縣政府裁罰新臺幣（下同）一千元，此行政罰鍰既係因
    被告壬○、戊○○、甲○○、己○○、庚○○、辛○○、丙○○及乙○○等八人之違法行為而生，自不得以公款支出，
    詎渠等竟私自開會決議以公款支付該筆罰鍰，而將一千元公
    款易持有為所有，因認渠等此部分所為涉犯刑法第三百三十
    六條第二項之業務侵占罪嫌云云。
  (四)被告壬○、戊○○、甲○○、己○○、庚○○、辛○○、丙○○及乙○○等八人於九十七年十一月間與第九屆管理委員
    會交接時，拒絕將所持有之第八屆管理委員會成立報備資料
    及管理會議資料，移交第九屆管理委員會，仍置於被告壬○
    住處，因認被告壬○、戊○○、甲○○、己○○、庚○○、
    辛○○、丙○○及乙○○等八人此部分所為亦涉犯刑法第三
    百三十六條第二項之業務侵占罪嫌云云。
二、被告子○○、戊○○、甲○○、己○○、辛○○、丙○○及
    乙○○等七人經合法傳喚，無正當之理由不到庭，爰不待其
    等陳述，逕行判決。
三、按犯罪事實應依證據認定之，無證據不得認定犯罪事實；不
    能證明被告犯罪者，應諭知無罪之判決，刑事訴訟法第一百
    五十四條第二項、第三百零一條第一項分別定有明文；此項
    規定，於自訴程序準用之，同法第三百四十三條亦有明文。
    又事實之認定，應憑證據，如未能發現相當證據，或證據不
    足以證明，自不能以推測或擬制之方法，以為裁判基礎。而
    認定不利於被告之事實，須依積極證據，苟積極證據不足為
    不利於被告事實之認定時，即應為有利於被告之認定，更不
    必有何有利之證據。而認定犯罪事實所憑之證據，雖不以直
    接證據為限，間接證據亦包括在內；然而無論直接或間接證
    據，其為訴訟上之證明，須於通常一般之人均不致有所懷疑
    ，而得確信其為真實之程度者，始得據為有罪之認定，倘其
    證明尚未達到此一程度，而有合理之懷疑存在，致無從為有
    罪之確信時，即應為無罪之判決（最高法院三十年度上字第
    八一六號、四十年度臺上字第八六號、七十六年度臺上字第
    四九八六號判例意旨參照）。
四、本件自訴人認被告壬○、子○○、戊○○、甲○○、己○○
    、庚○○、辛○○、丙○○及乙○○等九人涉有前揭犯行，
    無非係以卷附之天外天大廈九十六年度第八屆房屋區分所有
    權人會議紀錄、臺北縣政府工務局九十七年五月二十一日北
    工使字第０九七０三五六四六三一號、九十七年八月二十二
    日北工使字第０九七０六二五八六四號、九十七年九月十六
    日北工使字第０九七０六六０一八三號、九十八年六月八日
    北工使字第０九八０三八六四三八號函、臺北縣汐止市公所
    （下稱汐止市公所）九十六年十二月二十四日北縣汐民字第
    ０九六００三三七五九號函、被告壬○及戊○○向汐止郵局
    變更天外天大廈管理委員會帳戶印鑑所出具之申請書等相關
    資料、郵政存簿儲金提款單、公告、天外天大廈管理委員會
    九十七年元月份財務報表及九十七年六月份財務報表、天外
    天大廈第八屆、第九屆管理委員會移交清冊等件，為其論據
    。
五、關於證據能力方面：
  (一)查證人吳佩芬於另案（臺灣臺北地方法院檢察署九十七年度
    偵續字第三二二號）偵查中向檢察官所為之證述，業經具結
    ，復無證據足認檢察官有違法取供或證人吳佩芬有非出於自
    由意志而為陳述之情事，則證人吳佩芬於偵查中向檢察官所
    為之證述，既無顯不可信之情況，揆諸刑事訴訟法第一百五
    十九條之一第二項規定，自得作為證據。
  (二)再按被告以外之人於審判外之陳述，雖不符刑事訴訟法第一
    百五十九條之一至第一百五十九條之四等規定，而經當事人
    於審判程序同意作為證據，法院審酌該言詞陳述或書面陳述
    作成時之情況，認為適當者，亦得為證據；當事人、代理人
    或辯護人於法院調查證據時，知有該項不得為證據之情形，
    而未於言詞辯論終結前聲明異議者，視為有前項之同意，同
    法第一百五十九條之五定有明文。本案除證人吳佩芬之證述
    外，就卷附其他證據，自訴人及其代理人、被告壬○、庚○○於本院審理時均未爭執其證據能力（僅爭執部分證據之證
    據力），復經本院審酌認無違法或不當之情況，揆諸前開規
    定，應認有證據能力，合先敘明。
六、訊據被告壬○及庚○○於本院審理時均堅決否認有何行使業
    務登載不實文書、行使偽造私文書、背信及業務侵占等犯行
    ，被告戊○○、辛○○及丙○○於本院審理時雖未到庭，惟
    訊據渠等三人於本院準備程序中亦堅詞否認有該等犯行。被
    告壬○辯稱：伊等第八屆管理委員經區分所有權人合法選任
    後，向汐止市公所報備在案，然因第七屆管理委員會遲不交
    接給第八屆管理委員會，復積欠管理員薪資達數月之久，而
    管理委員會帳戶款項又完全無法動用，伊等遂直接持汐止市
    公所核發之公文，前往郵局變更管理委員會帳戶印鑑；另財
    務報表部分，均係由伊等管理委員開會決定，會議紀錄亦張
    貼於公告欄，並無自訴人所指秘密開會之事；又伊等已將相
    關資料移交第九屆管理委員會，其中第八屆管理委員會成立
    報備資料及會議資料並未移交，蓋因斯時自訴人向伊等提出
    另案偽造文書等數十件告訴，伊等已將該等資料提交檢察官
    ，故無法交接給第九屆管理委員會；至自訴人雖於九十七年
    三、四月間申請閱覽管理委員會資料，然因斯時自訴人僅係
    承租人，尚非區分所有權人，伊等依法不得給閱，遂告知自
    訴人僅能閱覽其個人部分，惟自訴人堅持要求閱覽全部資料
    ，且自訴人又以伊等涉嫌偽造區分所有權人會議簽到簿等文
    書為由，向檢察官提出告訴，伊等認此部分應以訴訟解決，
    故未讓自訴人閱覽，因而遭臺北縣政府裁罰一千元，此既係
    因執行管理委員會事務所生之罰鍰，伊自得循前例，以管理
    費支付之等語。被告庚○○辯稱：自訴人所言不實等語。被
    告戊○○辯以：伊等管理委員經區分所有權人選任後，向汐
    止市公所報備，經汐止市公所告知，伊等方刻印變更郵局帳
    戶印鑑；又伊等係召開管理委員會審核財務報表後，才張貼
    於公告欄；至罰鍰一千元部分，係被告壬○將接獲罰單乙事
    告知伊與被告甲○○、己○○後，由伊等四人決定以管理費
    支付之，而管理委員除伊等四人外，雖尚有被告子○○、辛○○、乙○○及丙○○等四人，惟嗣後被告乙○○與丙○○
    辭職，故管理委員僅餘六人，伊與被告壬○、甲○○、己○○等四人已達管理委員過半數之同意，決定以管理費支付該
    筆罰鍰，自無不法等語。被告辛○○辯稱：第八屆管理委員
    會業已向汐止市公所合法報備，伊等管理委員於開會前均有
    公告，並無私自召開會議之事；財務報表係由總幹事依據每
    月收支而作成，交由財務委員、監察委員、主任委員審核後
    ，張貼於公告欄等語。被告丙○○則以：區分所有權人係伊
    父，因伊父身體不適，由伊陪同出席區分所有權人會議，並
    代為簽到，結果伊遭推選擔任管理委員，伊事後向被告壬○
    請辭，因伊並未居住於天外天大廈，亦非所有權人，故伊未
    曾管理該大廈任何事務或參加管理委員會議等語置辯。經查
    ：
  (一)自訴人於九十六年十二月七日經由法院拍賣程序拍定取得臺
    北縣汐止市○○街一五０巷二０號之天外天大廈五樓之一八
    房屋所有權後，於九十七年十月二十二日經登記為該房屋所
    有權人，嗣於九十八年六月一日復因買賣而將該房屋移轉登
    記為案外人賴榮照所有，此觀卷附建物登記第二類謄本即明
    （見本院卷一第一四頁、本院卷二第五四頁）。而天外天大
    廈第七屆管理委員會管理委員任期於九十六年八月二十六日
    屆滿後，該大廈區分所有權人先後於同年十月十八日、十月
    二十八日就選舉第八屆管理委員等議案召開區分所有權人會
    議，惟均因出席人數未達法定標準，而就同一議案重新於同
    年十一月十七日召開區分所有權人會議，由出席人數及其區
    分所有權比例均達法定額度之出席率、以出席人數全數之同
    意，決議選舉被告壬○為第八屆管理委員會主任委員，被告
    子○○為副主任委員，被告戊○○、甲○○、己○○、丙○○、庚○○及乙○○等六人為管理委員，被告壬○並於同年
    十二月二十日以該管理委員會主任委員名義，向主管機關汐
    止市公所申請報備，經汐止市公所於同年月二十四日以北縣
    汐民字第０九六００三三七五九號同意備查在案，此除據證
    人即汐止市公所承辦課員吳佩芬於另案偵查中證述屬實（見
    臺灣臺北地方法院檢察署九十七年度偵續字第三二二號卷第
    二九頁）外，並有汐止市公所九十八年十一月十七日北縣汐
    民字第０九八００三四一四五號函覆之天外天大廈管理委員
    會第八屆管理委員會申請變更報備檢查表、天外天大廈九十
    六年度第一次、第二次、第三次第八屆房屋區分所有權人會
    議紀錄、開會通知、房屋區分所有權人名冊、九十六年度第
    八屆房屋區分所有權人會議簽到簿、會議出席委託書等件及
    汐止市公所九十六年十二月二十四日北縣汐民字第０九六０
    ０三三七五九號函在卷可憑（見本院卷一第八六頁、本院卷
    二第七六至一九一頁），足認被告壬○及戊○○等人自九十
    六年十一月十七日起即擔任天外天大廈管理委員會第八屆管
    理委員。
  (二)又天外天大廈管理委員會原即於汐止郵局設有帳戶，作為管
    理委員會執行大廈管理事務之用，而該帳戶前以第七屆管理
    委員會主任委員林秀香、監察委員林炳昌及財務委員周俊文
    為帳戶名義人，嗣於九十七年一月八日變更為以被告即第八
    屆管理委員會主任委員壬○及監察委員戊○○為帳戶名義人
    ，而經核該次變更帳戶名義人所蓋用之天外天大廈管理委員
    會印文，與第七屆管理委員會所使用之印文並不相符，此有
    中華郵政股份有限公司基隆郵局九十八年十一月二十四日基
    營字第０九八０一００七八三號函覆之郵政儲金儲戶申請變
    更帳戶事項申請書等件在卷可證（見本院卷二第一九三至一
    九四頁），而被告壬○及戊○○固不否認其等有另以管理委
    員會名義刻印並持向汐止郵局辦理變更上開帳戶印鑑之事，
    惟查被告壬○經選任為第八屆主任委員後，屢次催告第七屆
    管理委員移交該管理委員會之印章等物未果，而第七屆管理
    委員聘用之總幹事吳登旺遲至九十七年二月十七日始將該等
    印章移交被告壬○，此亦據證人吳佩芬於另案偵查中證述明
    確（見臺灣臺北地方法院檢察署九十七年度偵續字第三二二
    號卷第二九頁），並有卷附繼業國際法律事務所九十六年十
    二月二十八日業律字第０九六一二二八０一號函、臺北縣政
    府九十七年八月二十五日北工使字第０九七０五七九０七五
    號、九十七年一月三十一日北工使字第０九七０００六０七
    一號函及臺灣高等法院檢察署九十七年度上聲議字第四二三
    四號處分書可參（見本院卷一第一四四頁、第一六五頁、本
    院卷二第二一五至二一六頁），益徵被告壬○所辯其經選任
    為第八屆主任委員後，因遲未獲交接該管理委員會印章，始
    另行刻印使用乙節，確屬可採。被告壬○及戊○○既已於九
    十六年十一月十七日經天外天大廈區分所有權人會議決議分
    別推選為該大廈管理委員會第八屆主任委員及管理委員，則
    依公寓大廈管理條例之規定，被告壬○及戊○○有執行該大
    廈管理維護等事務之權限，被告壬○並對外代表管理委員會
    ，從而渠等於遲未自前任管理委員處接獲管理委員會印章之
    情形下，為能依法執行該大廈管理維護工作，乃自行刻印，
    持向汐止郵局辦理變更管理委員會在該局所開立之帳戶印鑑
    進而自該帳戶領款，難認有何偽造文書可言。
  (三)自訴人雖以：被告壬○向汐止市公所申請報備所檢附之九十
    六年十一月十七日區分所有權人會議出席委託書及區分所有
    權人名冊中許多簽名及印文係偽造，例如區分所有權人陳在
    昇並未委託被告戊○○代理出席、區分所有權人李美雲之委
    託書日期不符等情為由，指摘第八屆管理委員會並未合法成
    立云云，惟查自訴人所稱之區分所有權人陳在昇及李美雲等
    人皆未以渠等遭冒名出席該次會議為由提出告訴，自訴人復
    未證明該等文書有何偽造情事，則此部分所指，要難遽採。
  (四)自訴人又稱：被告壬○、子○○、戊○○、甲○○、己○○
    、丙○○、庚○○、辛○○及乙○○等九人偽造財務報表云
    云，然承前所述，被告壬○、子○○、戊○○、甲○○、己○○、丙○○、庚○○及乙○○等八人既經區分所有權人會
    議決議，而自九十六年十一月十七日起擔任天外天大廈管理
    委員會第八屆管理委員，則渠等以該管理委員會名義，製作
    九十七年元月份及六月份財務報表並加以公告週知，並未逾
    越公寓大廈管理委員之職權範圍，核與業務登載不實文書、
    偽造私文書及背信等犯罪構成要件均屬有間，自訴人此部分
    所指，亦屬無據。至自訴人另謂：被告庚○○非區分所有權
    人，被告辛○○則未經區分所有權人會議合法選任，故渠等
    二人應非管理委員，竟共同以財務委員之名義，於上開九十
    七年元月份財務報表之「財務委員」欄蓋章，其後又因認不
    妥，遂僅以被告辛○○為財務委員名義，在上開九十七年六
    月份財務報表之「財務委員」欄蓋章乙節，業據自訴人提出
    該等財務報表為證（見本院卷一第八九、九０頁），而被告
    庚○○確非區分所有權人乙節，固為被告壬○與庚○○所不
    否認，然據被告癸○○供稱：九十六年十一月十七日區分所
    有權人會議召開時，被告辛○○因故不克前來，遂委由其子
    即被告庚○○代為出席，而被告辛○○於該次會議中經選舉
    為管理委員，並由其他管理委員推為財務委員，惟其因工作
    之故，於九十七年四月份之前常需前往外地出差，故經其他
    管理委員同意其委由被告庚○○暫時代理其財務委員之職務
    ，被告庚○○遂以財務委員之名義，於上開九十七年元月份
    財務報表上蓋章，嗣因遭人檢舉，經臺北縣政府工務局來函
    要求查覆，管理委員為免徒增困擾，遂由被告辛○○重行簽
    認該財務報表並公告；至於九十七年六月份財務報表，則仍
    由被告辛○○以財務委員之身分核章等語，核與卷附天外天
    大廈九十七年一月十三日第八屆委員會議紀錄及天外天大廈
    管理委員會九十七年六月五日天管天字第０九七００六００
    五號函文內容大致相符（見本院卷一第一四八頁、本院卷二
    第二五頁），而上開財務報表經公告後，復無其他區分所有
    權人就被告辛○○及庚○○以財務委員名義簽核財務報表乙
    節提出異議，顯見被告癸○○所辯：被告辛○○經區分所有
    權人會議決議推舉為管理委員，由其子即被告庚○○代為出
    席該次會議，而被告辛○○因故不克親自處理大廈事務，乃
    委由被告庚○○暫代其財務委員之職務等情，確屬可採。自
    訴人此部分所指，亦屬無據。
  (五)再查自訴人指稱被告壬○、戊○○、甲○○、己○○、丙○○、庚○○、辛○○及乙○○等八人因於九十七年三、四月
    間拒絕提供其閱覽天外天大廈第八屆區分所有權人會議紀錄
    及相關文件，致遭臺北縣政府工務局於同年五月二十一日以
    北工使字第０九七０三五六四六三號裁處罰鍰一千元，而被
    告壬○等人事後以區分所有權人所繳納之管理費，支付該筆
    罰鍰等情，固有臺北縣政府工務局九十七年八月五日北工使
    字第０九七０五七一八八八號函及天外天大廈管理委員會九
    十七年六月份財務報表附卷可稽（見本院卷一第九０頁、本
    院卷二第三一頁），並為被告壬○所不否認，惟自訴人於九
    十七年三、四月間要求閱覽上開文件時，雖已因法院拍定取
    得該大廈區分所有權，然尚未辦妥所有權移轉登記，業如前
    述，是被告壬○辯稱：伊等管理委員因認自訴人當時尚非區
    分所有權人，故未同意給閱，該筆罰鍰既係因執行管理事務
    所生，自應以管理費支付等語，尚非全然無稽，難認被告壬○等人主觀上有將該款項不法據為己有之意圖，自不得僅憑
    被告壬○等第八屆管理委員係因拒絕給閱大廈會議相關資料
    而遭裁罰，即逕以業務侵占罪相繩。自訴人此部分所指，洵
    屬誤會。
  (六)至自訴人謂被告壬○、戊○○、甲○○、己○○、庚○○、
    辛○○、丙○○及乙○○等八人並未將所持有之第八屆管理
    委員會成立報備資料及管理會議資料，移交第九屆管理委員
    會等情，固為被告壬○所不否認，惟被告壬○辯稱：因自訴
    人向伊等提出另案偽造文書等數十件告訴，而伊等已將上開
    資料提交檢察官，故未能移交第九屆管理委員會等語，而經
    本院調取臺灣臺北地方法院檢察署九十七年度偵續字第三二
    二號被告壬○等人被訴偽造文書案卷核閱結果，被告壬○確
    於九十七年六月十七日該案偵查中，向檢察官提出第八屆管
    理委員會申請變更報備暨區分所有權人會議等相關資料（見
    該偵查卷第四九至一六八頁），足見其所辯並非無據，要難
    徒憑被告壬○等第八屆管理委員未將該等資料移交第九屆管
    理委員，遽謂渠等有將業務上持有之物不法據為己有之主觀
    意圖及侵占行為。
七、綜上所述，本案自訴人之舉證，仍有合理之懷疑存在，尚未
    達於通常一般之人均不致有所懷疑，而得確信其為真實之程
    度，本院無從形成被告壬○、子○○、戊○○、甲○○、己○○、庚○○、辛○○、丙○○及乙○○等九人均有罪之確
    信，此外，復查無其他積極證據足資證明渠等有何偽造文書
    、背信或業務侵占犯罪，殊難僅憑自訴人之片面指訴，遽以
    行使業務登載不實文書、行使偽造私文書、背信或業務侵占
    罪名相繩。本件不能證明被告壬○、子○○、戊○○、甲○○、己○○、庚○○、辛○○、丙○○及乙○○等九人犯此
    部分罪行，依首開說明，自應就此部分為渠等均無罪之諭知
    。
貳、不受理部分：
一、自訴意旨略以：被告壬○、戊○○、甲○○、己○○、庚○○、辛○○、丙○○、乙○○及癸○○等九人於九十七年五
    月十九日以天外天大廈管理委員會名義，將內容涉及貶損自
    訴人人格及名譽之「緊急通告」，張貼於該大廈一樓之公告
    欄及電梯內牆面，因認渠等此部分所為涉犯刑法第三百十條
    第二項之加重誹謗罪嫌云云。
二、按告訴乃論之罪，其告訴應自得為告訴之人知悉犯人之時起
    ，於六個月內為之；告訴乃論之罪，已不得為告訴者，不得
    再行自訴；不得提起自訴而提起者，應諭知不受理之判決，
    並得不經言詞辯論為之；刑事訴訟法第二百三十七條第一項
    、第三百二十二條、第三百三十四條、第三百四十三條及第
    三百零七條分別定有明文。
三、查自訴人自訴被告壬○、戊○○、甲○○、己○○、庚○○
    、辛○○、丙○○、乙○○及癸○○等九人加重誹謗案件，
    自訴人認渠等係犯刑法第三百十條第二項之加重誹謗罪，依
    同法第三百十四條之規定，須告訴乃論。而自訴人業於九十
    七年五月十九日知悉渠等加重誹謗犯行，竟遲至九十八年六
    月五日始提起自訴（見自訴人提出之刑事自訴狀上所蓋本院
    收狀戳日期），顯已逾告訴期間，揆諸前開規定，自應就被
    告壬○、庚○○及癸○○被訴加重誹謗部分，諭知不受理之
    判決，並就被告戊○○、甲○○、己○○、辛○○、丙○○
    及乙○○等六人被訴加重誹謗部分，均不經言詞辯論，逕諭
    知不受理之判決。
據上論斷，應依刑事訴訟法第三百四十三條、第三百零一條第一
項、第三百三十四條、第三百零六條、第三百零七條，判決如主
文。
中    華    民    國    99    年    3     月    31    日
                  刑事第八庭審判長法  官  林鳳珠
                                  法  官  楊蕙芬
                                  法  官  陳芃宇
以上正本證明與原本無異。
如不服本判決應於收受送達後10日內向本院提出上訴書狀，並應
敘述具體理由；其未敘述上訴理由者，應於上訴期間屆滿後20日
內向本院補提理由書（均須按他造當事人之人數附繕本）「切勿
逕送上級法院」。
                                  書記官  徐鶯尹
中    華    民    國    99    年    4     月    2     日

司法院資訊處製作；財團法人民間司法改革基金會備份。
